臺灣臺南地方法院刑事判決　　　　　　　100年度訴字第129號
公　訴　人　臺灣臺南地方法院檢察署檢察官
被　　　告　李曜次
指定辯護人　蔡進欽律師
上列被告因違反毒品危害防制條例案件，經檢察官提起公訴（99
年度偵字第14890號），本院判決如下：
    主  文
李曜次販賣第二級毒品，處有期徒刑捌年陸月。扣案之G-PLUS廠
牌行動電話壹支、分裝袋壹包及磅秤壹台，均沒收；未扣案之販
賣毒品所得新臺幣壹仟元，沒收之，如全部或一部不能沒收時，
以其財產抵償之。
    事  實
一、李曜次明知安非他命係毒品危害防制條例第2條第2項第2款
    所定之第2級毒品，非經許可，不得販賣，竟基於販賣第2級
    毒品安非他命以牟利之犯意，以行動電話0000000000號作為
    聯絡工具，由歐寶紅自民國99年4月29日16時1分許起，先後
    以(06)2704088號市內電話及(06)2396554號、(06)2701034
    號公用電話撥打上開行動電話門號，與李曜次相約在臺南市
    ○○區○○路麥當勞速食店附近之舊消費合作社，由李曜次
    以新臺幣(下同)1千元之價格，販售數量不詳之安非他命予
    歐寶紅。嗣經警方對上開行動電話門號實施通訊監察，並於
    99年9月29日12時20分許，前往李曜次位於臺南市歸仁區○
    ○○路○段738巷12號之居所執行搜索，扣得上開行動電話門
    號SIM卡1張、G-PLUS牌行動電話1支、磅秤1台、分裝袋1包
    等物，始查悉上情。
二、案經臺南市政府警察局第三分局報請臺灣臺南地方法院檢察
    署檢察官偵查起訴。
    理  由
一、證據能力部分：
  (一)證人歐寶紅於警詢及偵查中之證述：
    為被告以外之人於審判外之言詞陳述，屬傳聞證據。就其於
    警詢中之陳述，被告及辯護人並未於審判程序同意作為證據
    ，且被告之辯護人於準備程序中亦爭執其證據能力，復查無
    同法第159條之1至第159條之4所定例外得為證據之情形，不
    得作為證據。至其於偵查中以證人身分向檢察官所為之陳述
    之證述，依該等供述作成時之客觀情狀及內容，核無顯不可
    信之情況，復經依刑事訴訟法第158條之3規定具結，依同法
    第159條之1第2項之規定，得為證據。
  (二)現場照片8張：
    乃均以科學、機械之方式對於當時之情況所為忠實且正確之
    紀錄，性質上並非供述證據，故無傳聞法則之適用，又查無
    不得為證據之狀況，自具有證據能力。
  (三)本案其餘認定有罪事實所引用之證據：
    檢察官、被告及其辯護人均未曾就證據能力表示異議，而各
    該證據經核亦無不具證據能力之情事，故依第159條之5之規
    定，均得為證據。
二、訊據被告李曜次固坦承自98年底至99年9月有使用行動電話
    0000000000號，並於99年4月29日接獲證人歐寶紅來電，惟
    矢口否認有販賣第二級毒品予證人歐寶紅之犯行，辯稱：那
    天是歐寶紅打電話來委託我找「阿昌」購買毒品云云。經查
    ：
  (一)上開犯罪事實業據證人歐寶紅於偵查中及本院審理中證稱：
    我都叫行動電話0000000000號持用人為「阿弟」，99年4月
    29日那天我打0000000000號這支電話跟阿弟相約見面是要買
    毒品安非他命，那次大概買1000元，因為那次雙方聯絡來聯
    絡去，都約不好，所以印象有一點深刻；我在電話中有提到
    「帽帽」，就是吸食安非他命之玻璃球，那天我是希望除了
    要跟他買安非他命外，還希望他把玻璃球拿給我來吸食安非
    他命，還有在電話中說到「那個」，就是指毒品思；我沒有
    印象有打0000000000號這支電話拜託他跟「昌仔」拿毒品等
    語綦詳（見偵卷第28頁、本院卷第67頁至85頁）。
  (二)證人歐寶紅於本院審理時雖陳稱：不認識被告，阿弟長得跟
    被告不像等語，然按認定犯罪事實所憑之證據，並不以直接
    證據為限，即綜合各種間接證據，本於推理作用，為認定犯
    罪事實之基礎，如無違背一般經驗法則，尚非法所不許（最
    高法院44年台上字第702號判例參照）。證人歐寶紅於本院
    審理中就何以不認識被告，已證稱：我是打行動電話000000
    0000號跟阿弟聯絡買毒品，但因為我與阿弟見面時間很短，
    大概1、2分鐘，而且阿弟很黑，看起來很恐怖的感覺，我沒
    有仔細看他的臉，也不太喜歡看他，所以見面拿了東西就走
    ，就算是真的「阿弟」出現在我面前我也認不出來等語（見
    本院卷第75頁至第76頁、第81頁至第83頁），足見歐寶紅係
    因未仔細看過與其交易毒品者，以致無法指認被告，因此顯
    無法予以反面推論販賣毒品予證人歐寶紅者另有其人。況且
    ，被告於本院審理時亦自承：自98年底至99年9月有使用行
    動電話0000000000號，且於99年4月29日接獲證人歐寶紅之
    來電，認得到庭作證之證人歐寶紅等語（見本院卷第35及87
    、88頁），足徵於99年4月29日，以上開電話與證人歐寶紅
    約定，販賣1000元第二級毒品安非他命販賣予歐寶紅者，即
    為被告無訛。此外，並有行動電話0000000000號99年4月29
    日16時1分至17時8分之通訊監察譯文（見他卷第54頁至第57
    頁），及員警在被告家中扣得之磅秤1台、分裝袋1包等一般
    販毒所需，用於分裝、計量之工具器物等在卷可資參佐。
  (三)至於被告之辯護人雖辯稱：譯文中並無任何一句話係明確表
    明要買賣毒品，且在被告家中只有搜索到磅秤、分裝袋，沒
    有查到毒品，如果是販賣毒品，家中會有毒品，本件證據不
    夠充分云云。然我國對販賣毒品查緝甚嚴，且販賣毒品屬嚴
    重違法之行為，一旦遭查獲，將被科以重責，販賣毒品者往
    往不敢公開為之，如需於電話中聯絡，亦使用暗語，如「男
    人」、「女人」、「軟的」、「硬的」，近期販毒者更因警
    覺電話有遭監聽之可能性，於談話中已甚少出現上開已廣為
    人知之暗語，而改以「我去找你」或「還你錢」等語，企圖
    規避查緝，豈有販毒者會無視於被緝獲之風險，明確於電話
    中表明自己販賣哪種毒品。再由卷附通訊監察譯文中被告與
    歐寶紅之對話「被告：出門了啦」、「歐：有那個...帽帽
    」、「被告：我不知道啦，等一下再講啦」，被告一聽到歐
    寶紅提到「帽帽」，急忙表示不知道，不願在電話中詳談，
    顯見被告於聯絡販毒之過程均保持高度警戒，則被告更無可
    能會在電話中明確提到毒品。另被告並非於住處販毒而當場
    為警查獲，乃係於事隔5個月後始遭查知，況且，本院亦未
    認定被告為販毒之大盤商，家中時時備妥毒品以供隨時販售
    ，則在被告住處未搜索到任何毒品，亦難認與常情相違，是
    認辯護人所為之辯護，均無法為被告有利之認定。
  (四)綜上所述，被告所辯，諒係事後圖卸之詞，委無可採，本案
    事證明確，其販賣第二級毒品安非他命之犯行洵堪認定，應
    予依法論科。
三、核被告所為，係犯毒品危害防制條例第4條第2項之販賣第二
    級毒品罪。被告販賣第二級毒品前持有毒品之低度行為，已
    為販賣之高度行為吸收，不另論罪。爰審酌被告本身亦有施
    用毒品之前案紀錄，應知毒品對人體危害之鉅，猶不思警惕
    ，僅因貪圖利益，即販賣安非他命供他人施用，戕害他人身
    體健康，且危害社會治安，行為殊有非當，且犯後態度不佳
    ，猶飾詞狡辯等一切情狀，量處如主文所示之刑，以資懲戒
    。扣案之G-PLUS廠牌行動電話1支、分裝袋1包及磅秤1台，
    為被告所有之物，業據被告供明在卷，且本院已認定屬供販
    賣第二級毒品所用，依毒品危害防制條例第19條第1項，應
    沒收之；被告上開販賣毒品所得之1,000元雖未經扣案，仍
    應依毒品危害防制條例第19條第1項規定於販賣毒品項下宣
    告沒收之，如全部或一部不能沒收時，應以其財產抵償之。
    另扣案之行動電話門號0000000000號SIM卡1張，申請人為劉
    麗卿，並非被告，且被告亦供稱此為其拾獲之物，爰不予宣
    告沒收。
據上論斷，應依刑事訴訟法第299條第1項前段，毒品危害防制條
例第4條第2項、第19條第1項，判決如主文。
本案經檢察官黃淑妤到庭執行職務
中    華    民    國   100    年    8     月    18    日
         刑事第十一庭   審判長法  官  鍾邦久
                              法  官  蔡直青
                              法  官  包梅真
以上正本證明與原本無異。
如不服本判決應於收受本判決後10日內向本院提出上訴書狀，並
應敘述具體理由。其未敘述上訴理由者，應於上訴期間屆滿後20
日內向本院補提理由書狀（均須按他造當事人之人數附繕本）「
切勿逕送上級法院」。
                              書記官  李淑秋
中    華    民    國   100    年    8     月    18    日
附錄本案論罪科刑法條全文
毒品危害防制條例第4條：
製造、運輸、販賣第一級毒品者，處死刑或無期徒刑；處無期徒
刑者，得併科新臺幣2千萬元以下罰金。
製造、運輸、販賣第二級毒品者，處無期徒刑或7年以上有期徒
刑，得併科新臺幣1千萬元以下罰金。
製造、運輸、販賣第三級毒品者，處5年以上有期徒刑，得併科
新臺幣7百萬元以下罰金。
製造、運輸、販賣第四級毒品者，處3年以上10年以下有期徒刑
，得併科新臺幣3百萬元以下罰金。
製造、運輸、販賣專供製造或施用毒品之器具者，處1年以上7
年以下有期徒刑，得併科新臺幣1百萬元以下罰金。
前五項之未遂犯罰之。